臺灣臺中地方法院刑事判決　　　　　　　96年度訴字第1738號
公　訴　人　臺灣臺中地方法院檢察署檢察官
被　　　告　甲○○
上列被告因毒品危害防制條例案件，經檢察官提起公訴（96年度
毒偵字第2239號），被告於準備程序中就被訴事實為有罪之陳述
，受命法官於聽取當事人之意見後，本院合議庭裁定改由受命法
官獨任以簡式審判程序審理，判決如下：
    主  文
甲○○施用第一級毒品，累犯，處有期徒刑壹年。扣案之注射針
筒壹支沒收。
    犯罪事實
一、甲○○前有違反麻醉藥品管理條例案件前科，並曾於民國
    八十七年間，因施用毒品案件，經依法院裁定送入觀察勒戒
    處所觀察勒戒，經評定認無繼續施用毒品傾向，於八十七年
    六月二十三日釋放，並由臺灣彰化地方法院判決免刑確定在
    案。於八十八年間因施用毒品案件，經依法院裁定送入觀
    察勒戒處所觀察勒戒，經評定認有繼續施用毒品傾向，再依
    法院裁定送入戒治處所施以強制戒治，嗣經法院裁定停止戒
    治，所餘期間付保護管束確定，於八十九年五月六日釋放，
    並經臺灣彰化地方法院判處有期徒刑十月確定。於九十年
    間因施用第一級毒品案件，經臺灣彰化地方法院判處有期徒
    刑一年確定。嗣於九十二年四月十八日假釋期滿未經撤銷視
    為執行完畢。於九十二年間因施用第一級毒品及第二級毒
    品案件，經臺灣彰化地方法院判處有期徒刑一年二月及十一
    月，應執行有期徒刑二年確定，甫於九十五年四月二日假釋
    期滿未經撤銷視為執行完畢。詎猶不知悔改，復基於施用第
    一級毒品海洛因之犯意，於九十六年四月二十二日十九時許
    ，在臺中市○○○路與五權西路口附近某加油站廁所內，以
    將第一級毒品海洛因摻水稀釋後，再以其所有之注射針筒注
    射於身體血管之方式，施用第一級毒品海洛因一次。嗣於九
    十六年四月二十三日十四時四十分許，在臺中市○區○○○
    路與美村路路口遇警盤查時，主動從褲袋內取出上開其所有
    之注射針筒一支交予警察查扣，並主動向警供出上開施用第
    一級毒品海洛因行為，而向警自首並接受裁判。
二、案經臺中市警察局第一分局報告臺灣臺中地方法院檢察署檢
    察官偵查起訴。
    理  由
一、上揭犯罪事實，業據被告甲○○於警詢及偵審中坦承不諱，
    且被告於上揭時地為警查獲後，經警採集其尿液送請中山醫
    學大學附設醫院檢驗科藥物檢測中心檢驗結果，嗎啡類確呈
    陽性反應，有中山醫學大學附設醫院檢驗科藥物檢測中心出
    具之檢驗報告書一紙附卷可稽。此外，復有卷附之現場圖、
    照片、警察職務報告各一份及扣案之注射針筒一支可資佐證
    ，足認被告自白與事實相符，堪可採信。又被告前有違反麻
　　醉藥品管理條例案件前科，並曾於八十七年間，因施用毒
　  品案件，經依法院裁定送入觀察勒戒處所觀察勒戒，經評定
    認無繼續施用毒品傾向，於八十七年六月二十三日釋放，並
    由臺灣彰化地方法院判決免刑確定在案。於八十八年間因
    施用毒品案件，經依法院裁定送入觀察勒戒處所觀察勒戒，
    經評定認有繼續施用毒品傾向，再依法院裁定送入戒治處所
    施以強制戒治，嗣經法院裁定停止戒治，所餘期間付保護管
    束確定，於八十九年五月六日釋放，並經臺灣彰化地方法院
    判處有期徒刑十月確定。於九十年間因施用第一級毒品案
    件，經臺灣彰化地方法院判處有期徒刑一年確定。嗣於九十
    二年四月十八日假釋期滿未經撤銷視為執行完畢。於九十
    二年間因施用第一級毒品及第二級毒品案件，經臺灣彰化地
    方法院判處有期徒刑一年二月及十一月，應執行有期徒刑二
    年確定，甫於九十五年四月二日假釋期滿未經撤銷視為執行
    完畢等節，有臺灣高等法院被告前案紀錄表及臺灣臺中地方
    法院檢察署刑案資料查註紀錄表各一份在卷可憑。綜上所述
    ，本案事證明確，被告犯行洵堪認定。
二、核被告甲○○所為，係犯毒品危害防制條例第十條第一項之
    施用第一級毒品罪。被告施用第一級毒品前，持有第一級毒
    品之低度行為，應為其施用之高度行為所吸收，不另論罪。
    查，被告係於上揭時地遇警盤查時，主動從褲袋內取出上開
    其所有之注射針筒一支交予警察，並主動向警供出上開施用
    第一級毒品海洛因行為，業據被告供明在卷，並有警察職務
    報告一份在卷可按（見警卷第一頁），被告既於警察發覺前
    ，即主動向警自首上開施用第一級毒品海洛因犯行，嗣亦接
    受裁判，即核與刑法第六十二條自首之規定相符，爰依刑法
    第六十二條前段規定，減輕其刑。查，被告前於九十二年間
    因施用第一級毒品及第二級毒品案件，經臺灣彰化地方法院
    判處有期徒刑一年二月及十一月，應執行有期徒刑二年確定
    ，於九十五年四月二日假釋期滿未經撤銷視為執行完畢，有
    臺灣臺中地方法院檢察署刑案資料查註紀錄表及臺灣高等法
    院被告全國前案紀錄表各一份在卷足憑，其於受有期徒刑執
    行完畢後，五年以內再故意犯本件有期徒刑以上之罪，為累
    犯，應依刑法第四十七條第一項規定，加重其刑，並依法先
    加後減。爰審酌被告前有違反麻醉藥品管理條例案件前科，
    並曾因施用毒品案件接受觀察勒戒及強制戒治處分，且經法
    院先後三次判處罪刑確定並均執行完畢在案，竟無視於毒品
    對於自身健康之戕害及國家對於杜絕毒品犯罪之禁令，猶施
    用毒品不輟，再為本案犯行，惟念及其吸毒係戕害自己身心
    之行為及其犯罪後坦承犯行，態度尚佳等一切情狀，量處如
    主文所示之刑。又扣案之注射針筒一支，係被告所有供犯罪
    所用之物，業據被告於審理中供明在卷，應依刑法第三十八
    條第一項第二款規定，予以宣告沒收。
據上論斷，應依刑事訴訟法第二百七十三條之一第一項、第二百
九十九條第一項前段，毒品危害防制條例第十條第一項、第二十
三條第二項，刑法第十一條前段、第六十二條前段、第四十七條
第一項、第三十八條第一項第二款，判決如主文。
中　　華　　民　　國　　96　　年　　6 　　月　　5 　　日
                     臺灣臺中地方法院刑事第十庭
                         法　官　江奇峰
右正本證明與原本無異。
如不服本判決，應於判決送達後十日內向本院提出上訴狀，上訴
於臺灣高等法院臺中分院 (須附繕本)。
                         書記官  江慧貞
中　　華　　民　　國　　96　　年　　6 　　月　　5 　　日
附錄論罪科刑法條毒品危害防制條例第十條第一項：
施用第一級毒品者，處六個月以上五年以下有期徒刑。
